臺灣彰化地方法院刑事判決
110年度易字第601號
公  訴  人  臺灣彰化地方檢察署檢察官 
被      告  宋昌雲


上列被告因竊盜案件，經檢察官提起公訴(110年度偵字第7356號
)，本院判決如下：
    主    文
宋昌雲犯刑法第三百二十一條第一項第三款之竊盜罪，處有期徒
刑陸月，如易科罰金，以新臺幣壹仟元折算壹日。未扣案之犯罪
所得大型藍芽音箱壹個、大電風扇壹臺、小電風扇貳臺、火烤兩
用電子爐壹臺、腳部按摩器壹臺、大型藍芽喇叭壹個、頸部按摩
器貳組均沒收，於全部或一部不能沒收或不宜執行沒收時，追徵
其價額。
    犯罪事實
一、宋昌雲於民國110年4月16日3時35分許，進入謝鎮遠經營之
    位於彰化縣○○市○○路000○0號娃娃機店內，發現店內無人，
    竟意圖為自己不法之所有，持客觀上足以對人之生命、身體
    及安全構成威脅，具有危險性，可作為兇器使用之長條型可
    彎曲金屬1支及螺絲起子1把，先試圖勾取娃娃機臺內擺放之
    商品，再由娃娃機臺出貨洞口進入娃娃機臺內，竊取大型藍
    芽音箱1個(價值約新臺幣「下同」1000元)、大電風扇1臺(
    價值約800元)、小電風扇2臺(價值共約400元)、火烤兩用電
    子爐1臺(價值約500元)、腳部按摩器1臺(價值約600元)、大
    型藍芽喇叭1個(價值約500元)及頸部按摩器2組(價值共約90
    0元)，得手後即逃離現場。嗣為謝鎮遠於同日7時許，前往
    該店發現遭竊並報警處理，為警循線查獲。　　
二、案經謝鎮遠訴由彰化縣警察局彰化分局報告臺灣彰化地方檢
    察署檢察官偵查起訴。
    理    由
一、證據能力方面
(一)被告以外之人於審判外之陳述，雖不符刑事訴訟法第159條
    之1至第159條之4等規定，而經當事人於審判程序同意作為
    證據，法院審酌該言詞陳述或書面陳述作成時之情況，認為
    適當者，亦得為證據。當事人、代理人或辯護人於法院調查
    證據時，知有刑事訴訟法第159條第1項不得為證據之情形，
    而未於言詞辯論終結前聲明異議者，視為有前項之同意，刑
    事訴訟法第159條之5定有明文。查本判決所引用被告以外之
    人於審判外之言詞及書面陳述，公訴人、被告宋昌雲於本院
    審理時並未爭執證據能力，亦未於言詞辯論終結前聲明異議
    ，且同意本案供述證據均具有證據能力(見本院卷第55頁)。
    而本院審酌該等供述證據作成及取得之狀況，並無違法、不
    當或顯不可信之情形，且為證明被告犯罪事實存否所必要，
    以之作為證據，認屬適當，依刑事訴訟法第159條之5規定，
    均具有證據能力。
(二)本案以下所引用之非供述證據，並無證據證明係違法取得，
    復經本院依法踐行調查程序，該等證據自得作為本案裁判之
    資料。
二、上開犯罪事實，業據被告坦承不諱，核與證人即告訴人謝鎮
    遠於警詢時指證情節相符【見110年度偵字第7356號卷(下稱
    偵卷)第13至15頁】。並有現場監視器錄影畫面擷取照片附
    卷足稽(見偵卷第17至35頁)。且經臺灣彰化地方檢察署檢察
    事務官勘驗監視器錄影光碟在卷，有檢察事務官勘查報告附
    卷可參(見偵卷第77頁)。足認被告前揭任意性之自白與事實
    相符，堪以採信。綜上所述，本案事證明確，被告犯行堪以
    認定，應予依法論科。
三、論罪科刑
(一)核被告所為，係犯刑法第321條第1項第3款之攜帶兇器竊盜
    罪。
(二)爰審酌被告正值壯年，不思以己力循正當途徑獲取所需，竟
    以上開方式竊取告訴人擺放在娃娃機臺內之商品，被告顯然
    缺乏法治及尊重他人財產權之觀念，所為應予非難。併斟酌
    被告犯罪之動機、目的、手段、所竊得之財物價值多寡，於
    犯罪後坦承犯行之態度。兼考量被告自述教育程度為高中畢
    業，擔任水電臨時工，日薪600元，家中成員尚有母親、1個
    哥哥、1個弱智的弟弟，2個已成年之女兒，經濟狀況拮据及
    公訴人對於科刑之意見(見本院卷第57頁)等一切情狀，量處
    如主文所示之刑，並諭知易科罰金之折算標準。
(三)沒收部分
  1.未扣案由被告竊得之大型藍芽音箱1個、大電風扇1臺、小電
    風扇2臺、火烤兩用電子爐1臺、腳部按摩器1臺、大型藍芽
    喇叭1個及頸部按摩器2組，屬其本案犯罪所得，且未歸還告
    訴人。爰依刑法第38條之1第1項前段、第3項規定，宣告沒
    收，於全部或一部不能沒收或不宜執行沒收時，追徵其價額
    。 
  2.被告為本案犯行所使用之長條型可彎曲金屬1支及螺絲起子1
    把，固均係供其犯罪所用之物。惟本院審酌檢察官已不聲請
    宣告沒收上開物品，且該等物品未扣案，並非市面上難以取
    得，單獨存在亦不具刑法上之非難性。倘予宣告沒收、追徵
    ，除另使刑事執行程序開啟之外，就被告犯罪行為之不法、
    罪責評價並無影響。對於沒收制度所欲達成或附隨之社會防
    衛亦無任何助益，欠缺刑法上重要性，爰依刑法第38條之2
    第2項規定，不予宣告沒收或追徵。　
據上論斷，應依刑事訴訟法第299條第1項前段(參考司法院頒布
之「刑事裁判書類簡化原則」，僅引用程序法條)，判決如主文
。
本案經檢察官吳曉婷提起公訴，檢察官黃建銘到庭執行職務。
中    華    民    國    110   年    11   月    4    日
                  刑事第三庭    法  官  林慧欣　
以上正本證明與原本無異。　　　　　　　　　　　
如不服本判決應於判決送達後20日內向本院提出上訴書狀，並應
敘述具體理由；其未敘述上訴理由者，應於上訴期間屆滿後20日
內向本院補提理由書（均須按他造當事人之人數附繕本）「切勿
逕送上級法院」。
告訴人或被害人對於判決如有不服具備理由請求檢察官上訴者，
其上訴期間之計算係以檢察官收受判決正本之日期為準。
中    華    民    國    110   年    11   月    4    日
                                書記官  楊雅芳
附錄論罪科刑法條： 
中華民國刑法第321條
犯前條第一項、第二項之罪而有下列情形之一者，處六月以上五
年以下有期徒刑，得併科五十萬元以下罰金：
一、侵入住宅或有人居住之建築物、船艦或隱匿其內而犯之。
二、毀越門窗、牆垣或其他安全設備而犯之。
三、攜帶兇器而犯之。
四、結夥三人以上而犯之。
五、乘火災、水災或其他災害之際而犯之。
六、在車站、港埠、航空站或其他供水、陸、空公眾運輸之舟、
    車、航空機內而犯之。
前項之未遂犯罰之。